【裁判字號】    97,訴,1829
【裁判日期】    990226
【裁判案由】    違反著作權法
【裁判全文】
臺灣臺南地方法院刑事裁定              97年度訴字第1829號
公  訴  人  臺灣臺中地方法院檢察署檢察官
被      告  丙○○
            丁○○
            乙○○
共      同
選任辯護人  李永裕律師
上列被告等因違反著作權法案件，經檢察官提起公訴（臺灣臺中
地方法院檢察署96年度偵字第19298號、第20653號），經臺灣臺
中地方法院判決管轄錯誤移送本院，本院裁定如下：
    主  文
本案於智慧財產法院九十八年度刑智上更(一)字第三四號判決確定
前，停止本罪之審判。
    理  由
一、按犯罪是否成立以他罪為斷，而他罪已經起訴者，得於其判
    決確定前，停止本罪之審判，刑事訴訟法第二百九十五條定
    有明文。
二、本案被告丙○○與丁○○分別為址設臺南市○○○街175號
    號力全光碟科技有限公司（下稱力全公司）、金樺唱片音樂
    帶有限公司之登記名義人，且均為力全公司之實際負責人，
    被告乙○○則為力全公司之員工，丙○○、丁○○、乙○○
    等人因接受甲○○之委託，由甲○○提供已刮除母版碼之母
    版，在力全公司之上開工廠，以光碟射出成型機、平板印刷
    機等機器，擅自重製日本視聽著作，經檢察官以被告等人係
    侵害著作權人之著作財產權為由，提起公訴，而被告等人既
    係依甲○○所提供之母版來重製光碟，則被告等人是否有擅
    自重製他人之視聽著作，自應以甲○○是否有經視聽著作財
    產權人之合法授權為斷。茲查甲○○前雖經智慧財產法院以
    九十七年度刑智上訴字第一七號判決，認其有共同擅自以重
    製於光碟之方法侵害他人之著作財產權並銷售等情，因而論
    處違反著作權法第九十一條第三項意圖銷售而擅自以重製於
    光碟之方法侵害他人之著作財產權罪刑，惟前揭智慧財產法
    院判決關於甲○○違反著作權法部分，業經最高法院九十八
    年度台上字第三六二０號判決，以(一)、本件重製光碟厥為憑
    以認定甲○○犯罪之最主要證據，依上開規定，至少應分門
    別類而以代表性之光碟，藉適當設備，顯示聲音、影像、符
    號或資料，使當事人、代理人、辯護人或輔佐人，以完成證
    據開示程序。卷查原審對之僅以一般文書之方式，提示「扣
    押清單」、「母片」或「錄影帶」，並未以適當之設備，顯
    示聲音、影像、符號或資料，尚難認已合法踐行此科學證據
    之開示程序。(二)、本件甲○○所提「其與MICKEYINTERNATIO
    NAL TRADING CO., LTD.（SAMOA）（下稱米騎公司）之合約
    書」及「馬來西亞RHYTHM公司與日本CLIO SHIN CO.LTD之合
    約書」，無非主張其係獲得正當授權以重製本件光碟，關於
    合約書之真實性，原判決未經調查，遽爾論科，亦有應於審
    判期日調查之證據未予調查之違誤等為由，將前開智慧財產
    法院判決關於甲○○違反著作權法部分撤銷，發回智慧財產
    法院更審，現正由智慧財產法院以九十八年度刑智上更(一)字
    第三四號審理中，有前揭甲○○之各級法院判決在卷可憑，
    並經本院調取智慧財產法院九十八年度刑智上更(一)字第三四
    號卷宗核實無訛，準此，被告等人是否有違反前開著作權法
    罪責，應以甲○○有無獲得正當授權以重製前揭光碟為斷，
    是為避免裁判兩歧，應依刑事訴訟法第二百九十五條之規定
    ，本案於智慧財產法院九十八年度刑智上更(一)字第三四號判
    決確定前，停止本罪之審判，特此裁定。
三、依刑事訴訟法第二百二十條，裁定如主文。
中    華    民    國    99    年    2     月    26    日
                  刑事第五庭    審判長法  官  張瑛宗
                                      法  官  鍾邦久
                                      法  官  包梅真
以上正本證明與原本無異。
                                      書記官  郭純瑜
中    華    民    國    99    年    2     月    26    日

司法院資訊處製作；財團法人民間司法改革基金會備份。
